臺灣臺中地方法院臺中簡易庭小額民事判決
111年度中小字第1048號
原      告  南山產物保險股份有限公司

法定代理人  王英君  
訴訟代理人  周鈺展  
            李晏丞  
被      告  周十方  

訴訟代理人  陳雨庭  
上列當事人間請求侵權行為損害賠償（交通）事件，經本院於民
國111年4月15日言詞辯論終結，判決如下：
    主    文
原告之訴駁回。
訴訟費用新臺幣1,000元，由原告負擔。
    事 實 及 理 由
壹、程序事項
    因侵權行為涉訟者，得由行為地之法院管轄。民事訴訟法第
    15條第1項定有明文。本件原告起訴主張因被告之侵權行為
    受損害，事故發生地點在台中市北屯區，本院為侵權行為地
    之法院，就本事件為有管轄權之法院，合先敘明。
貳、實體事項　　
一、原告主張：被告所有之車牌號碼000-0000號機車，於民國10
    8年9月14日，在台中市○○區○○路○段0000號B1停車場，不慎
    倒下碰撞由原告所承保，為訴外人蔡筱葭所有並停放於車格
    之車牌號碼000-0000號自用小貨車（下稱系爭車輛），造成
    系爭車輛受損，被告自應負損害賠償之責。又系爭車輛經送
    修復後，支出修復費用新臺幣（下同）22,923元（烤漆3,20
    0元、工資6,600元、零件13,123元），原告已本於保險責任
    賠付完畢，自得依民法第184條第1項前段、第191條之2、第
    196條、保險法第53條第1項規定取得代位求償權，爰依法提
    起本件訴訟等語。並聲明：被告應給付原告22,923元，及自
    起訴狀繕本送達翌日起至清償日止，按年息百分之5計算之
    利息。
二、被告則以：伊才是被撞的受害者，原告應就其所主張之事實
    負舉證責任，並否認有碰撞系爭車輛等語，資為抗辯。並聲
    明：①原告之訴駁回。②如受不利判決，被告願供擔保請准宣
    告免為假執行。
三、得心證之理由
  ㈠按當事人主張有利於己之事實者，就其事實有舉證之責任，
    民事訴訟法第277條前段定有明文。又民事訴訟如係由原告
    主張權利者，應先由原告負舉證之責，若原告先不能舉證，
    以證實自己主張之事實為真實，則被告就其抗辯事實即令不
    能舉證，或其所舉證據尚有疵累，亦應駁回原告之請求（最
    高法院17年上字第917號判決意旨參照）。侵權行為之成立
    ，須行為人因故意過失不法侵害他人權利，亦即行為人須具
    備歸責性、違法性，並不法行為與損害間有因果關係，始能
    成立，且主張侵權行為損害賠償請求權之人，對於侵權行為
    之成立要件應負舉證責任（最高法院100年度台上字第1903
    號判決意旨參照）。
　㈡本件原告主張被告於上開時地倒下碰撞系爭車輛，造成系爭
    車輛受損乙節，為被告所否認，揆諸上開說明，自應由原告
    負舉證之責。查本件原告固提出汽車保險理算書、車險理賠
    受理文件、駕駛執照、行車執照、交通事故當事人登記聯單
    、估價單、車損照片、統一發票等件為證（見本院卷第21-3
    5頁），主張系爭事故由被告所造成，然據本院依職權向臺
    中市政府警察局第四分局調取非道路交通事故肇事相關資料
    （含職務報告、道路交通事故處理紀錄登記簿），警員劉家
    瑋所製職務報告所載：本件係原告保戶蔡筱葭於108年9月14
    日下午4時至5時許，報案自稱系爭車輛遭倒下之被告機車左
    側車身擦撞其車輛之左側車門，惟當時調閱監視器畫面後發
    現管理員前往停車場巡場發現大重機倒落前，有另一案外自
    小客車駛出並倒車後，該案外車輛之駕駛稱僅有下車查看車
    內後座所載送之海鮮產品有無傾倒，查看無誤後便駛離現場
    。又因現場監視器無法直接拍攝被告機車位置，難以認定該
    案外車輛與系爭車輛及被告機車所發生之事故有直接因果關
    係等語。顯見就被告所有之機車不慎倒下碰撞系爭車輛乙節
    僅有原告保戶蔡筱葭報案後之片面陳述，而原告所提之其他
    證據資料至多僅能證明系爭車輛左側車身有擦撞痕、鈑金凹
    陷，未能證明上開損害係被告所有之機車不慎倒下擦撞所致
    ，自難僅憑原告保戶蔡筱葭片面之陳述，即遽認系爭車輛所
    受損害確係被告所致。此外，原告復未能提出任何證據以實
    其說，則原告就主張被告為侵權行為人乙節，舉證尚有未足
    ，揆諸上開說明，原告請求被告應負侵權行為損害賠償之責
    ，即難認有據。
四、綜上所述，原告依上開規定，代位請求被告給付22,923元，
    及自起訴狀繕本送達翌日起至清償日止，按年息百分之5計
    算之利息，為無理由，應予駁回。
五、本件事證已臻明確，兩造其餘攻擊防禦方法及所舉證據，經
    審酌結果，與本件判決結論均無影響，爰不一一論述，附此
    敘明。
六、依民事訴訟法第436條之19第1項、第78條規定，本件訴訟費
    用額確定為1,000元（即第一審裁判費1,000元），命由原告
    負擔。
中　　華　　民　　國　　111 　年　　5 　　月　　13　　日
                      臺灣臺中地方法院臺中簡易庭
                                  法　官　張清洲
以上為正本係照原本作成。
如不服本判決，應於送達後廿日內，以判決違背法令為理由，向
本院提出上訴狀並表明上訴理由（上訴理由應表明一、原判決所
違背之法令及其具體內容；二、依訴訟資料可認為原判決有違背
法令之具體事實），如於本判決宣示後送達前提起上訴者，應於
判決送達後廿日內補提上訴理由書（須附繕本）。
中　　華　　民　　國　　111 　年　　5 　　月　　13　　日
                                  書記官  陳慧津